【裁判字號】    95,交再,3
【裁判日期】    951101
【裁判案由】    公共危險
【裁判全文】
臺灣士林地方法院刑事判決               95年度交再字第3號
公  訴  人  臺灣士林地方法院檢察署檢察官
再 審被 告  甲○○
上列被告因公共危險案件，經檢察官聲請簡易判決處刑（94年度
偵字第3709號），本院前以94年度士交簡字第775 號判決確定後
，檢察官聲請再審（95年度偵字第1756號），經本院士林簡易庭
以95年度士簡再字第1 號裁定開始再審確定後，移由本院依通常
程序審理，並判決如下：
    主  文
甲○○無罪。
    理  由
一、本院士林簡易庭94年士交簡字第775 號確定判決，經以95年
    度士簡再字第1 號裁定開始再審確定後，原判決已失其效力
    。故本件係就臺灣士林地方法院檢察署94年度偵字第3709號
    檢察官聲請簡易判決處刑書所指被告之犯罪事實，依通常程
    序更為審判，合先敘明。
二、聲請簡易判決處刑意旨略以：被告甲○○於民國94年3 月15
    日24時飲酒後，已達不能安全駕駛動力交通工具之程度，仍
    駕駛車號3818-KL 號自小客車行駛在道路上，嗣於94年3 月
    16日上午8 時13分許，在臺北縣汐止市○道○號○路南向11
    點2 公里處，為警查獲，測得呼氣中酒精濃度為0.7MG/ L，
    因認被告涉犯刑法第185 條之3 公共危險罪。
三、按犯罪事實應依證據認定之，無證據不得認定犯罪事實；又
    不能證明被告犯罪者，應諭知無罪之判決，刑事訴訟法第15
    4 條第2 項、第301 條第1 項分別定有明文。
四、訊據被告堅決否認前揭公共危險犯行，辯稱：本件係是林明
    濰酒後駕車，經警查獲後冒用伊名義應訊，嗣檢察官傳喚訊
    問時，再由伊出庭應訊頂替等語。
五、經查林明濰於94年3 月16日上午8 時13分許，酒後駕駛車號
    3818-KL 號自小客車，行經臺北縣汐止市○道○號○路南向
    11點2 公里處為警查獲時，冒用被告甲○○之名義應訊、捺
    印指紋卡片及拍攝嫌犯照片，並經國道公路警察局第一警察
    隊以甲○○為犯罪嫌疑人報告臺灣士林地方法院檢察署偵查
    聲請簡易判決處刑。惟經國道公路警察局第一警察隊將林明
    濰前開所捺之「甲○○犯罪嫌疑人指紋卡」送內政部警政署
    刑事警察局，經電腦比對確認結果，與該局檔存林明濰役男
    指紋卡指紋相同，但年籍資料不符等情，此有林明濰以甲○
    ○名義應訊之警詢筆錄（見臺灣士林地方法院檢察署94年度
    偵字第3709號卷【以下簡稱偵3709號卷】第5~6 頁）、國道
    公路警察局第一警察隊刑事案件移送書（見偵3709號卷第1~
    2 頁）、內政部警政署刑事警察局94年7 月22日刑紋字第09
    40112155號函及所附以「甲○○」名義留存之指紋卡片、林
    明濰指紋卡片及嫌犯照片各1 張附卷可證（見臺灣士林地方
    法院檢察署94年度偵字第9686號卷第18~21 頁），足認公訴
    人所指酒後駕車之犯行之實際行為人係林明濰，並非被告。
    被告於94年4 月19日檢察官偵訊時，曾就聲請簡易判決處刑
    書所載之犯行為自白（見偵3709號卷第17~18 頁），惟其前
    開自白，因與上開證據有間，顯與事實不符，自不能據為其
    有罪之認定。
六、綜上所述，公訴人所指被告之犯罪行為，不能證明，依照前
    開說明，應依法為被告無罪之諭知。
據上論斷，應依刑事訴訟法第436 條、第452 條、第301 條第1
項，判決如主文。
本案經檢察官黃德松到庭執行職務。
中    華    民    國    95    年    11    月    1     日
                  刑事第五庭審判長法  官  周政達
                                  法  官  楊迺伶
                                  法  官  周群翔
以上正本證明與原本無異。
如不服本判決，應於判決送達後10日內，向本院提出上訴狀。
                                  書記官  劉育君
中    華    民    國    95    年    11    月    1     日


司法院資訊處製作；財團法人民間司法改革基金會備份。
